臺灣高等法院刑事判決　　　　　　　　　　　　　九十三年度上訴字第二九九一號
　　上　訴　人　甲○○
　　即　被　告
右上訴人因妨害風化案件，不服臺灣桃園地方法院九十三年度訴字第八一九號，中華
民國九十三年八月十八日第一審判決（起訴案號：臺灣桃園地方法院檢察署九十二年
度偵字第一三五四八號），提起上訴，本院判決如左：
    主      文
原判決撤銷。
甲○○共同以意圖使女子與他人為性交之行為，而媒介以營利為常業，累犯，處有期
徒刑壹年壹月。扣案之ＮＯＫＩＡ廠牌八三一○型行動電話貳支、帳冊壹本、帳冊記
事本參張及新臺幣伍萬零伍佰元均沒收。
    事      實
一、甲○○前於民國九十一年間因賭博罪，經原審法院判處有期徒刑三月，於同年八
    月二十九日確定，並於九十二年七月八日易科罰金執行完畢。詎料甲○○竟另與
    綽號「阿慶」之成年男子共同意圖媒介成年女子與他人為性交以營利為常業，基
    於犯意聯絡，自九十二年七月七日起，以日薪新臺幣（下同）二千五百元受「阿
    慶」僱用擔任俗稱「馬伕」之工作，以0000000000、0000000
    000號之行動電話作為聯絡工具，由男客先撥打「阿慶」000000000
    0、0000000000號行動電話聯絡性交易事宜，再由「阿慶」媒介以結
    婚名義進入臺灣之大陸地區之尤小玲、吳麗清等成年女子，前往桃園縣境內各大
    賓館、汽車旅館與不特定男客為性交易，每次代價三千元，由尤小玲、吳麗清取
    得一千元，甲○○則負責以車牌號碼ＧＣ─四二二○號自用小客車接送尤小玲、
    吳麗清前往賓館並收取歸「阿慶」所有之餘款二千元，且與「阿慶」均恃此維生
    而為常業。嗣於九十二年八月五日凌晨零時四十五分許，桃園縣政府警察局督察
    室維新小組員警，喬裝男客聯繫大陸女子至桃園縣中壢市合歡汽車旅館三一一號
    房從事性交易時，當場查獲尤小玲，再於合歡汽車旅館外循線查獲甲○○及吳麗
    清，並當場查扣甲○○之行動電話二支、帳冊乙本、帳冊記事本三張、交易所得
    五萬五百元。
二、案經桃園縣警察局中壢分局報告臺灣桃園地方法院檢察署檢察官偵查起訴。
    理      由
一、右揭犯罪事實，業據被告甲○○於偵查、原審及本院審理時坦承不諱，復據證人
    尤小玲、吳麗清於警詢及偵查中證稱伊從事性交易，每次三千元，可分得一千元
    ，餘二千元由被告甲○○收取無訛，復有現場查獲照片十八張、通聯記錄三份在
    卷暨行動電話二支、帳冊乙本、帳冊記事本三張、交易所得五萬五百元扣案可資
    佐證，而被告為警查獲時所持有之五萬五百元，查係因媒介女子從事性交易所得
    ，業據被告於本院供承明確，其復以每日二千五百元受「阿慶」僱用，載送女子
    前往賓館從事性交易暨收取性交易款項，而被告甲○○於原審復自承無業，係以
    當「馬伕」維生，是足徵被告與「阿慶」均係賴此抽取利潤為維生之主要依據，
    所具以女子與他人為性交之行為，而媒介以營利，並以之為常業乙節，至屬灼然
    ，被告辯稱渠因受地下錢莊之逼云云，要與其右揭犯罪行為無涉。綜上事證，被
    告右揭犯罪行為，已經證明，應依法論科。
二、按刑法上所謂常業犯，指反覆以同種類行為為目的之社會活動之職業性犯罪而言
    ，至於犯罪所得之多寡，是否恃此犯罪為唯一之謀生職業，則非所問，縱令兼有
    其他職業，仍無礙於該常業犯罪之成立（最高法院八十五年度臺上字第五一○號
    判例意旨可資參照），是核被告所為，係犯刑法第二百三十一條第二項意圖使女
    子與他人為性交行為，而媒介以營利為常業罪。被告與綽號「阿慶」之成年男子
    就右揭犯罪行為，具有犯意聯絡與行為分擔，為共同正犯。被告甲○○前因犯賭
    博案件，經原審判處有期徒刑三月確定，並於九十二年七月八日易科罰金執行完
    畢，其於五年內再犯本件有期徒刑以上之罪，為累犯，應依刑法第四十七條之規
    定，加重其刑。
三、原審法院經審理結果，對被告為論罪科刑之判決，固非全屬無見。惟查，本件尤
    小玲、吳麗清每次性交易所得三千元，其中一千元為尤小玲、吳麗清收取，其餘
    二千元部分始為與被告共同犯罪之「阿慶」所得，原審就該與所認定罪名攸關之
    部分未於事實內認定暨於理由內予以敘明，自有未合，被告其係因受人逼債迫於
    無奈致犯罪而提起上訴，固非有據，然原審判決既有右揭可議，自應由本院將原
    審判決撤銷並予以改判。爰審酌被告品行、智識程度、犯罪動機、目的、手段、
    所生危害及犯罪後態度等一切情狀，量處如主文第二項所示之刑。扣案之ＮＯＫ
    ＩＡ廠牌八三一○型行動電話貳支、帳冊壹本、帳冊記事本張，係供犯本罪所
    用之物，又扣案之五萬零五百元，為犯本罪所得之物，且均為被告所有，業據被
    告供明在卷，爰依刑法第三十八條第一項第二款、第三款規定宣告沒收。
據上論斷，應依刑事訴訟法第三百六十九條第一項前段、第三百六十四條、第二百九
十九條第一項前段，刑法第二十八條、第二百三十一條第二項、第四十七條、第三十
八條第一項第二款、第三款判決如主文。
本案經檢察官張啟彬到庭執行職務。
中　　華　　民　　國　  　九十三  　　年     十二     月      十四      日
                            臺灣高等法院刑事第十九庭
                                審判長法  官  許  國  宏
                                      法  官  洪  光  燦
                                      法  官  林  勤  純
右正本證明與原本無異。
如不服本判決應於收受送達後十日內向本院提出上訴書狀，未附理由時應於提起上訴
後十日內向本院補具上訴理由書狀（均應按他造人數提出繕本）。
                                      書記官  葉  瑩  庭
中　　華　　民　　國　  　九十三  　　年     十二     月      十四      日
附錄本件論罪科刑之法條全文：
中華民國刑法第二百三十一條
意圖使男女與他人為性交或猥褻之行為，而引誘、容留或媒介以營利者，處五年以下
有期徒刑，得併科十萬元以下罰金。以詐術犯之者，亦同。
以犯前項之罪為常業者，處一年以上七年以下有期徒刑，得併科三十萬元以下罰金。
公務員包庇他人犯前二項之罪者，依各該項之規定加重其刑至二分之一。